【裁判字號】    98,易,529
【裁判日期】    990413
【裁判案由】    傷害
【裁判全文】
臺灣雲林地方法院刑事判決
公  訴  人  臺灣雲林地方法院檢察署檢察官
被      告  甲○○
上列被告因傷害案件，經檢察官提起公訴（98年度偵緝字第202
號），被告於準備程序中就被訴事實為有罪之陳述，本院改依簡
式審判程序審理，判決如下：
    主  文
甲○○犯傷害罪，處有期徒刑月，如易科罰金，以新臺幣壹仟
元折算壹日。
    犯罪事實
一、甲○○與乙○○（起訴書誤載為曾峻豪）於民國98年2 月6
    日22時許，在雲林縣北港鎮○○路179 號「東坡居遊藝場」
    外，因細故發生爭執，詎甲○○竟基於傷害乙○○之犯意，
    持磚塊毆打乙○○（起訴書誤載為甲○○），致乙○○（起
    訴書誤載為甲○○）受有頭部外傷併腦震盪、臉部撕裂傷、
    臉部及頭皮挫傷等傷害。
二、案經乙○○（起訴書誤載為甲○○）訴由雲林縣警察局北港
    分局報告臺灣雲林地方法院檢察署檢察官偵查起訴。
    理  由
一、本件係經被告甲○○於準備程序期日為有罪之陳述，而經本
    院合議庭裁定由受命法官獨任以簡式審判程序加以審理，此
    有本院99年3 月30日準備程序筆錄一份附卷足憑，則依據刑
    事訴訟法第273 條之2 、同法第159 條第2 項之規定，不適
    用傳聞法則有關限制證據能力之相關規定，合先敘明。
二、訊據被告甲○○對於上開犯罪事實坦承不諱，核與告訴人乙
    ○○指述之情節相符（警卷第4 、5 頁），復有中國醫藥大
    學北港附設醫院診斷證明書、雲林縣警察局北港分局北辰派
    出所受理刑事案件報案三聯單（e 化案號：P0000000NA1Q1P
    C 號）各1 紙在卷可稽（警卷第7 、20頁），是被告自白與
    事實相符，應可採信，其犯行洵堪認定。
三、核被告甲○○所為係犯刑法第277 條第1 項之傷害罪。爰審
    酌被告除於77年間因妨害風化罪及傷害罪經判處有期徒刑及
    罰金外，並無其他前科紀錄，此有臺灣高等法院被告前案紀
    錄表1 份附卷足憑，素行尚佳，惟其與告訴人素不相識，因
    細故持磚塊毆打告訴人，告訴人於受傷後施行傷口縫合手術
    ，共縫合6 針，所受傷勢非輕，另被告雖於本院審理中一再
    表示願與告訴人和解，但於本院言詞辯論終結前均未達成和
    解，獲得告訴人之諒解，暨考量被告犯罪後坦承犯行，態度
    尚屬良好，且被告為中度肢障，領有中華民國身心障礙手冊
    （本院卷第116 頁）等一切情狀，量處如主文所示之刑，並
    諭知易科罰金之折算標準。
據上論斷，應依刑事訴訟法第299 條第1 項前段、第273 條之1
第1 項，刑法第277 條第1 項、第41 條第1 項，刑法施行法第1
條之1 第1 項、第2 項前段，判決如主文。
本案經檢察官傅克強到庭執行職務。
中    華    民    國    99    年    4     月    13    日
                  刑事第一庭    法  官  陳美利
以上正本證明與原本無異。
如不服本判決應於收受判決後10日內向本院提出上訴書狀，並應
敘述具體理由；其未敘述上訴理由者，應於上訴期間屆滿後20日
內向本院補提理由書（均須按他造當事人之人數附繕本）。「切
勿逕送上級法院」。
                                書記官  王秀如
中    華    民    國    99    年    4     月    13    日
附錄本案論罪科刑法條：
中華民國刑法第277條
（普通傷害罪）
傷害人之身體或健康者，處 3 年以下有期徒刑、拘役或 1 千元
以下罰金。
犯前項之罪因而致人於死者，處無期徒刑或 7 年以上有期徒刑
；致重傷者，處 3 年以上 10 年以下有期徒刑。

司法院資訊處製作；財團法人民間司法改革基金會備份。
